【裁判字號】    92,易,15
【裁判日期】    920506
【裁判案由】    妨害公務
【裁判全文】
臺灣花蓮地方法院刑事判決                            九十二年度易字第一五號
    公  訴  人  臺灣花蓮地方法院檢察署檢察官
    被      告  甲○○
右列被告因妨害公務案件，經檢察官提起公訴（九十一年度偵字第一四一五號），本
院判決如左︰
    主  文
甲○○對於公務員依法執行職務時，當場侮辱，處拘役參拾日，如易科罰金，以參佰
元折算壹日。又對於公務員依法執行職務時，施強暴，處拘役伍拾玖日，如易科罰金
，以參佰元折算壹日。應執行拘役捌拾日。緩刑參年。
    事  實
一、甲○○於民國九十一年六月八日上午九時四十分左右，酒後到花蓮縣花蓮市○○
    ○街五十五號三樓之七賴心怡住處前鬧事，花蓮縣警察局花蓮分局豐川派出所警
    員劉華康、乙○○據報前往處理，詎甲○○明知劉華康、乙○○身著警員制服，
    為依法執行職務之公務人員，竟心生不滿，基於妨害公務侮辱公務員之犯意，以
    「Ｘ你娘」等三字經，當場辱罵劉華康及乙○○。嗣警員乙○○要求賴心怡開門
    以便進行瞭解時，甲○○更衝入賴心怡住處內，經警員乙○○制止，甲○○竟推
    擠、拉扯警員乙○○，而施強暴。警員劉華康及乙○○乃立即逮捕甲○○，甲○
    ○經逮捕並拘束在花蓮縣警察局花蓮分局豐川派出所內時，猶基於同一侮辱公務
    員之犯意，不斷以「王八蛋」、「Ｘ你娘」等穢語公然辱罵在該派出所內執行職
    務之警員甲○○等人。
二、案經花蓮縣警察局花蓮分局報告台灣花蓮地方法院檢察署檢察官偵辦。
    理  由
一、訊據被告甲○○矢口否認有妨害公務犯行，辯稱：從九十一年六月八日凌晨一時
    左右開始喝酒，因為醉的厲害，所以對於警察帶伊到派出所的事情都不知道云云
    。惟查：被告右揭公然侮辱執勤警員並施暴之犯罪事實，業據證人賴心怡、黃偉
    傑、劉華康、甲○○於警詢時指證歷歷，且據證人甲○○於本院審理時結證屬實
    ，復有呼氣中酒精濃度測試值表、相片四幀可資佐證。被告雖辯稱其醉的厲害，
    不知發生什麼事情，然而被告於警員乙○○、劉華康前往處理時，被告尚能說出
    警察搶劫，並稱只是去找賴心怡而已，你們就把我押到派出所來等語，此據證人
    乙○○結證屬實，足認被告於前揭妨害公務之行為時，對於外界事物仍有知覺理
    會及判斷之能力，其所辯對發生的事情均不知情云云，實無足採。本件事證明確
    ，被告犯行足以認定。
二、核被告所為，係犯刑法第一百四十條第一項侮辱公務員及第一百三十五條第一項
    之妨害公務罪嫌。被告所犯上述二罪，犯意各別，罪名與構成要件不同，應分論
    併罰。爰審酌被告係於酒後犯下本案、其犯罪之手段、所生之危害、犯罪後雖否
    認犯行，惟亦坦承喝酒誤事，態度尚稱良好，公訴人亦請求從輕量刑等一切情狀
    ，分別量處如主文所示之刑，並諭知易科罰金之折算標準及定其應執行刑。末查
    被告於七十五年間雖曾因詐欺罪判處有期徒刑六月確定執行完畢，於執行完畢後
    五年內未曾再受有期徒刑以上刑之宣告，此有台灣高等法院被告全國前案紀錄表
    一份在卷可參，其因酒後一時失慮，致觸犯本件犯行，經本次科刑之教訓，當知
    所警惕，信無再犯之虞，本院認前開對其宣告之刑，以暫不執行為適當，爰宣告
    緩刑三年，以啟自新。
三、據上論斷，應依刑事訴訟法第二百九十九條第一項前段，刑法第一百三十五條第
    一項、第一百四十條第一項、第四十一條第一項前段、第七十四條第二款、第五
    十一條第六款，罰金罰鍰提高標準條例第一條前段、第二條，判決如主文。
中      華      民      國    九十二    年      五      月      六      日
                              臺灣花蓮地方法院刑事庭
                                  法  官  林  碧  玲
右正本證明與原本無異
如對本判決不服，應於送達後十日內，向本院提出上訴狀。（應抄附繕本）
                                  法院書記官
中      華      民      國    九十二    年      五      月      六      日
附錄本判決論罪之法律條文：
刑法第一百三十五條第一項：
對於公務員依法執行職務時，施強暴脅迫者，處三年以下有期徒刑、拘役或三百元以
下罰金。
刑法第一百四十條第一項：
於公務員依法執行職務時當場侮辱或對於其依法執行之職務公然侮辱者，處六月以下
有期徒刑、拘役或一百元以下罰金。


司法院資訊處製作；財團法人民間司法改革基金會備份。
